臺北高等行政法院判決　　　　　　　　　　　　　　九十二年度訴字第四一五四號
　　　　　　　　　　　　　　　.
　　原　　　告　甲○○
　　被　　　告　行政院勞工委員會
　　代　表　人　陳菊（主任委員）
　　訴訟代理人　乙○○
　　　　　　　　丁○○
　　　　　　　　丙○○
右當事人間因就業服務法事件，原告不服行政院中華民國九十二年七月八日
院臺訴字0000000000號訴願決定，提起行政訴訟。本院判決如左：
    主  文
原告之訴駁回。
訴訟費用由原告負擔。
    事  實
一、事實概要：
    原告於九十一年十月三十日向被告申請招募外國人一名，在桃園縣楊梅鎮○○街
    三十六號從事家庭監護工工作。被告以原告以偽造之診斷證明書申請聘僱家庭監
    護工，違反行為時就業服務法第五十四條第一項第十一款規定，以九十二年三月
    十二日勞職外字第○九二○二○一九九七Ｃ號函復原告所請不予許可。原告不服
    ，以所稱不實診斷證明書係其請某男子代向東元綜合醫院申請，經被告通知，始
    知該診斷證明書係屬偽造，其係受害者，不應由其承擔偽造之責任云云，提起訴
    願，旋遭駁回，遂向本院提起行政訴訟。
二、兩造聲明：
    (一)原告聲明：原告未於言詞辯論期日到庭，據其起訴狀所載，其聲明為：
      1.訴願決定及原處分均撤銷。
      2.訴訟費用由被告負擔。
    (二)被告聲明：
      1.駁回原告之訴。
      2.訴訟費用由原告負擔。
三、兩造之爭點：被告於九十二年三月十二日勞職外字第○九二○二○一九九七Ｃ號
    函復原告「所請不予許可」之行政處分是否違法？
    (一)原告主張之理由：
      原告申請聘用外勞所檢附之「東元綜合醫院」診斷証明書，係到該醫院時，某
      名男子向原告聲稱伊與東元綜合醫院合作，有關老人健康檢查、外勞體檢、駕
      照體檢……等業務，均可代辦，並聲稱代辦快速且可免丟排隊之麻煩，所以原
      告不疑有他，就請該男子代向東元綜合醫院申請，並以該診斷証明書向被告申
      請聘用外勞，熟知，竟遭被告函知該診斷証明書係偽造，原告始知自己被騙，
      故原告對於被告以勞職外字第○九二○二○一九九七Ｃ號函謂原告以「偽造」
      診斷証明書申請外籍監護工云云，實在無法信服，原告並無偽造之犯行且也是
      受害者，若以被告之函文解讀，將導致原告誤被認定有偽造文書之犯行，此重
      責實在不能由原告承擔，懇請鈞院撤銷原處分及訴願決定。
    (二)被告答辯之理由：
      1.按就業服務法第五十四條第一項第十一款規定「雇主聘僱外國人從事第四十
        六條第一項第八款至第十一款規定之工作，於辦理聘僱外國人之申請許可、
        招募、引進或管理事項，提供不實資料者，中央主管機關應不予核發招募許
        可、聘僱許可或展延聘僱許可；其已核發招募許可者，得中止引進。
      2.查本件原告持受監護人劉陳雙妹之醫院診斷證明書於九十一年十月三十日向
        被告申請外籍家庭監護工之初次招募許可，經被告所屬職業訓練局於九十一
        年十一月七日以職外字第○九一○○四三五七一號函請檢查醫院即東元綜合
        醫院查證，經該院於九十一年十一月十八日以九一東秘總字第二一○二號函
        確認劉陳雙妹之診斷證明書非該院開立。足證原告係持偽造之受監護人病患
        診斷證明書向被告提出初次招募許可之申請，其申請文件既有不實之情形，
        被告依就業服務法第五十四條第一項第十一款之規定不予核發原告之招募許
        可，於法並無違誤。
      3.至於原告訴稱略以，原告申請聘用外勞所檢附之診斷證明書，係到該醫院時
        ，某名男子向原告聲稱與東元醫院合作，有關老人健康檢查、外勞體檢等業
        務，均可代辦，原告不疑有他，就請該男子代向東元綜合醫院申請，並以該
        診斷證明書申請聘用外勞。原告是被騙，也是受害人云云，惟查：
        (1)有關本件涉嫌偽造文書部分，被告已於九十二年三月十二日以勞職外字第
          ○九二○二○一九九七Ａ號函移請臺灣桃園地方法院檢察署依法偵辦；又
          有關本件原告委託之私立就業服務機構，被告亦於九十二年三月十二日以
          勞職外字第○九二○二○一九九七Ｂ號函移請桃園縣政府依法查處。
        (2)本件受監護人劉陳雙妹之診斷證明書，雖原告稱係由第三人所提供，然原
          告既持之向被告申請聘僱家庭外籍監護工之招募許可，且經被告所屬職業
          訓練局函請檢查醫院查證，並經其函覆確認不實，被告據此認定原告有就
          業服務法第五十四條第一項第十一款規定之行為而不予核發原告之招募許
          可，於法並無不合。
      4.綜上所述，原告起訴為無理由，請駁回原告之訴，以符法紀，實感德便。
    理  由
一、本件原告經合法通知無正當理由而未於言詞辯論期日到場，核無民事訴訟法第三
    百八十六條各款所列情形，爰依行政訴訟法第二百十八條準用民事訴訟法第三百
    八十五條、第三百八十六條之規定，由被告聲請而為一造辯論判決。
二、按雇主聘僱外國人從事第四十六條第一項第八款至第十一款規定之工作，有於辦
    理聘僱外國人之申請許可、招募、引進或管理事項，提供不實資料者，中央主管
    機關應不予核發招募許可、聘僱許可或展延聘僱許可；其已核發招募許可者，得
    中止引進，為行為時就業服務法第五十四條第一項第十一款所規定。又依被告九
    十年七月二十七日臺九十勞職外字第○二二三二三○號公告修正雇主申請家庭外
    籍監護工之資格條件暨其他相關規定事項五明示「雇主應依本辦法（即外國人聘
    僱許可及管理辦法）規定至當地公立就業服務機構辦理國內招募事宜，並取得公
    立就業服務機構所開具之求才證明書後，檢具下列表件，向本會職業訓練局提出
    申請：（一）……（三）合格醫院開據之診斷證明書正本……」。
三、查原告係持東元綜合醫院九十一年九月二十日出具受監護人劉陳妹君之診斷證
    明書，申請招募外籍家庭監護工，此有雇主聘僱外籍勞工申請表影本為憑。又依
    被告所屬職業訓練局於九十一年十一月七日以職外字第○九一○○四三五七一號
    函東元綜合醫院，請確認原告申請所檢附之受監護人劉陳妹之診斷證明書，是
    否確為該醫院所開具，據該醫院九十一年十一月十八日九一東秘總字第二一○二
    號函復職業訓練局，略以劉陳妹君之診斷證明書並非該醫院所開立等語，此亦
    有上開二函影本可稽，原告對該診斷證明書非東元綜合醫院所開具一事，亦不爭
    執（詳見起訴狀），足見原告以不實之診斷證明書申請招募許可，洵堪認定。
四、原告雖主張其不知該診斷證明書係屬偽造，不應由其承擔偽造之責任云云。惟按
    不論原告是否知情診斷證明書係屬偽造，因原告持以申請之診斷證明書既屬偽造
    ，自該當於就業服務法第五十四條第一項第十一款：「於辦理聘僱外國人之申請
    許可、招募、引進或管理事項，提供不實資料」之規定，被告不予核發招募許可
    ，並無違誤，原告上開主張，尚難採信。
五、綜上所述，原告向被告申請招募外國人一名，在桃園縣楊梅鎮○○街三十六號從
    事家庭監護工工作，被告以原告違反行為時就業服務法第五十四條第一項第十一
    款規定，以九十二年三月十二日勞職外字第○九二○二○一九九七Ｃ號函復原告
    所請不予許可，並無不合，訴願決定遞予維持，亦無違誤，均應予維持。原告訴
    請撤銷為無理由，應予駁回。
據上論結，本件原告之訴為無理由，爰依行政訴訟法第二百十八條、第九十八條第三
項前段、民事訴訟法第三百八十五條第一項前段，判決如主文。
中　　　華　　　民　　　國　　九十三　　年　　　六　　　月　　二十九　　日
                              臺 北 高 等 行 政 法 院   第 三 庭
                                             審 判 長 法  官  鄭忠仁
                                                      法  官  林育如
                                                      法  官  侯東昇
右為正本係照原本作成。
如不服本判決，應於送達後二十日內，向本院提出上訴狀並表明上訴理由，如於本判
決宣示後送達前提起上訴者，應於判決送達後二十日內補提上訴理由書（須按他造人
數附繕本）。
中　　　華　　　民　　　國　　九十三　　年　　　六　　　月　　二十九　　日
　            　　　　　　　　　　　　　　    　      書記官  江金星
